臺灣宜蘭地方法院刑事判決　　　　　　　　　　　　　九十三年度簡上字第二五號
　　上　訴　人　臺灣宜蘭地方法院檢察署檢察官
　　被　　　告　戊○○
右上訴人因家暴傷害案件，不服本院九十三年度易字第九八號中華民國九十三年三月
三十一日第一審判決（起訴案號：九十三年度偵字第六九五號），提起上訴，本院管
轄之第二審合議庭判決如左：
    主  文
上訴駁回。
    事  實
一、戊○○係丙○○之妹婿，二人為家庭暴力防治法第三條第四款所稱之家庭成員。
    戊○○於民國九十二年十二月六日晚間，因懷疑其停放在宜蘭縣蘇澳鎮○○路一
    六六巷一０號住處附近之車牌號碼：九Ｔ─五八００號自用小客車遭毗鄰而居之
    丙○○刮損，乃打電話至葉宅質問之，丙○○聞言心生不滿，旋於同日晚間九時
    五十分許，前往戊○○前揭住處理論。戊○○聽見丙○○敲門聲開門後，二人隨
    即在門口發生口角爭執，戊○○竟基於傷害之犯意，徒手出拳毆擊丙○○之頭部
    ，致使丙○○跌落該處門前因工程施工所挖掘之坑洞中，因而受有額頭左側撕裂
    傷一．五公分、頭部外傷、右膝擦傷二處、右足第四趾挫傷一處、右手背挫傷、
    下背挫傷一處等傷害。
二、案經丙○○訴由宜蘭縣警察局蘇澳分局報請臺灣宜蘭地方法院檢察署檢察官偵查
    起訴。
    理  由
一、右揭犯罪事實，業據被告戊○○於原審及本院審理中均供承不諱，並有汽車刮傷
    、現場照片及告訴人丙○○受傷照片十張附卷可稽。而告訴人因遭被告毆打致跌
    落該處門前因工程施工所挖掘之坑洞中，因而受有額頭左側撕裂傷一．五公分、
    頭部外傷、右膝擦傷二處、右足第四趾挫傷一處、右手背挫傷、下背挫傷一處等
    傷害一節，亦有行政院衛生署宜蘭醫院（以下簡稱「宜蘭醫院」）驗傷診斷書、
    羅東聖母醫院驗傷診斷書及蘇澳榮民醫院診斷證明書各一紙在卷可稽。至告訴人
    雖於本院審理中指訴稱被告係持石頭毆打其頭部，使其受有頭部撕裂傷云云；而
    證人即告訴人之女乙○○於警詢中陳稱：「我看到姑丈（即被告）手拿石頭毆打
    我爸」等語（見警詢卷第五頁背面），復於本院審理中證稱：「當時我看到姑丈
    （即被告）開門之後，拿石塊往我爸爸頭上敲下去，我爸爸就掉到坑洞裡面」等
    語（見本院九十三年八月五日審理筆錄）。然被告堅決否認持石塊毆打告訴人頭
    部，並陳稱：可能係告訴人的手錶打到自己的額頭所致等語。而證人乙○○係告
    訴人之女，且年紀尚幼，其證詞非無迴護或受誘導之可能，且其於本院審理中陳
    稱：「我爸爸的手錶也掉了，本來我們要找，他們不讓我們找」等語（見九十三
    年八月五日審理筆錄），堪信被告辯稱告訴人之手錶於二人拉扯混亂中打到自己
    額頭等語，並非全然無據。另告訴人於警詢中原指稱：「（被告）用拳頭打我，
    有無持工具因晚上我看不清楚（好像是用石頭之類的兇器）」等語（見警詢卷第
    三頁背面），可知告訴人於距離案發時間較近之警詢中已不能確定是否遭被告持
    石塊毆打。又證人即告訴人之女甲○○於偵查中係陳稱：「我爸爸敲門，姑丈開
    門後就以右手握拳打爸爸的太陽穴及眼睛，爸爸就掉進去門前的一個坑內」等語
    （見偵查卷第十五頁），而證人即被告之子丁○○於本院審理中亦結證略稱：被
    告站在門邊，告訴人衝過來與被告拉扯，二人均有揮拳，可能係告訴人站的地方
    較小，所以掉進坑洞內，但當時被告手上並未持任何東西等語（見本院九十三年
    八月五日審理筆錄），顯見證人甲○○及丁○○均未見被告持石塊毆打告訴人頭
    部。雖告訴人提出之宜蘭醫院驗傷診斷書記載：醫師推斷丙○○係受鈍器所傷，
    惟本件當場並未查獲任何染有血跡之石塊扣案足佐，則鈍器種類甚多，告訴人頭
    部所受之傷害或因其他物品撞擊，或因跌落坑洞時受到擦撞刮傷均有可能，實難
    僅憑告訴人之指訴及證人乙○○之供詞即認被告確有持石塊毆打告訴人頭部之犯
    行。從而本件事證明確，被告犯行洵堪認定，應予依法論科。
二、查被告戊○○係告訴人丙○○之妹婿，二為二親等之旁系姻親，是核被告戊○○
    所為，係犯刑法第二百七十七條第一項之傷害罪，亦屬家庭暴力防治法第二條第
    二項之家庭暴力罪。原審以被告犯行明確，依刑事訴訟法第四百四十九條第二項
    、第四百五十四條第二項，刑法第二百七十七條第一項、第四十一條第一項前段
    ，斟酌被告犯罪之動機、目的、手段及犯罪後態度等一切情狀，量處拘役三十日
    ，並諭知易科罰金之折算標準，其認事用法，核無不合，量刑亦屬妥適。上訴人
    上訴意旨仍據告訴人之陳詞，謂其遭被告持石塊毆打頭部，身體亦受有其他損害
    ，且被告事後並無悔意，惡性重大，原審量刑過輕云云，指摘原判決不當，並無
    理由，應予駁回。
據上論斷，應依刑事訴訟法四百五十五條之一第一項、第三項、第三百六十八條，判
決如主文。
本案經檢察官劉憲英到庭執行職務。
中      華      民      國      九十三      年      八    月    十九    日
                              臺灣宜蘭地方法院刑事第四庭
                                  審判長法  官
                                        法  官
                                        法  官
右正本證明與原本無異。
不得上訴
                                        書記官
中      華      民      國      九十三      年      八    月            日
附錄本案論罪科刑法條：
刑法第二百七十七條
傷害人之身體或健康者，處三年以下有期徒刑、拘役或一千元以下罰金。
犯前項之罪因而致人於死者，處無期徒刑或七年以上有期徒刑；致重傷者，處三年以
上十年以下有期徒刑。
